NGUYỄN THỊ GIANG

Vị trí ứng tuyển: phụ trách marketing

Mục tiêu nghề nghiệp

Áp dụng những kiến thức đã học, những kinh nghiệm liên quan đến ngành dược để áp dụng vào công việc tại công ty, từ đó mong muốn có một môi trường làm việc tốt, một công việc liên quan đến ngành và sở thích để có thể phát triển lâu dài.



Học vấn

KHOA Y DƯỢC - ĐẠI HỌC QUỐC GIA HÀ NỘI

09/2013 - 5/2018

Chuyên ngành: Dược học

Tốt nghiệp loại Giỏi

Giữ chức phó bí thư của lớp.



Kinh nghiệm

THAM GIA NGHIÊN CỬU KHOA HOC

2016 - 2018

Tham gia đề tài cấp quốc gia: "Ứng dụng các giải pháp khoa học công nghệ để phát triển nguồn nguyên liệu và tạo sản phẩm từ hai loài cây thuốc Sâm vũ diệp và Tam thất hoang vùng Tây Bắc" Vai trò: kỹ thuật viên, tiến hành xây dựng các mô hình đánh giá trên chuốt thực nghiệm.

GIA SU' 2015- 2018

Gia sư dạy cho một số em học sinh từ lớp 6 đến lớp 12 môn toán và lý. Công việc làm gia sư giúp tôi trình bày, giảng giải, thuyết phục người khác tốt hơn.

THỰC TẬP TAI CÔNG TY CỔ PHẦN TRAPHACO

1/2018 - 2/2018

1/2018 - 4 / 2018

Trực tiếp tham gia vào quy trình sản xuất thuốc: kiểm tra các lô hàng, đóng gói sản phẩm, tham quan nhà máy của Traphaco tại Hưng Yên.

1/2018 - 2/2018



Hoat động

THỰC TẬP

Bệnh viện đa khoa Saint Paul.

Công ty cổ phần Traphaco.

Đã đi tham quan nhà máy sản xuất của Công ty cổ phần

dược phẩm Trường Thọ ở Nam Định (năm 2013).

Bệnh viện E.

THAM GIA CUỘC THI 5/2017

Đã tham gia và đạt giải ba cuộc thi "Sáng tạo khởi nghiệp đại học Quốc gia Hà Nội" với ý tưởng về phần mềm "D-Smart"

THAM GIA TÌNH NGUYỆN

Tham gia vận động mọi người hiến máu và tổ chức trung thu cho các em tại Bệnh viện Nhi Trung Ương 9/2017



Kỹ Năng

TiếngViệt: Lưu loát.

Tiếng Anh: giao tiếp cơ bản.

Đã học xong và đang trong thời gian đợi cấp chứng chỉ kỹ năng mềm (5 kỹ năng).

Vi tính: Word, Excel, Powerpoint, internet thành thạo.

Khả năng giao tiếp, xử lý tình huống tốt.

Khả năng làm việc nhóm và độc lập hiệu quả.

Có khả năng làm nhóm trưởng phân chia công việc cho mọi người.



05/04/1995

Nữ

0985154095

giang.duock2.dhqg@gmail.com

Phú Mỹ,Mỹ Đình,Nam Từ Liêm

https://www.facebook.co m/giang.BN95

Kỹ năng

Tin học văn phòng

Tiếng Anh

Sở thích

- Đọc sách, tham gia nghiên cứu
- Du lịch, phượt, thể thao
- Nghe nhạc, tham gia các hoạt động văn nghệ, tập thể, tình nguyện...